【裁判字號】    90,交訴,12
【裁判日期】    900227
【裁判案由】    過失致死
【裁判全文】
臺灣彰化地方法院刑事判決                            九十年度交訴字第一二號
    公  訴  人  臺灣彰化地方法院檢察署檢察官
    被      告  甲○○
    被      告  乙○○
右列被告等因業務過失致死等案件，經檢察官提起公訴 (八十九年度偵字第八六四七
號)本院判決如左：
    主  文
甲○○從事業務之人，因業務上之過失致人於死，處有期徒刑拾月，緩刑肆年。
乙○○因過失致人於死，處有期徒刑陸月，如易科罰金以參佰元折算壹日，緩刑參年
。
    事  實
一、甲○○係伍順羽毛有限公司雇用之大貨車司機，為從事汽車駕駛業務之人，於民
    國八十九年四月一日十三時三十分許，駕駛車牌號碼ＴＧ—一六八號自用大貨車
    ，沿彰化市○○鄉○○路由北往南方向行駛，乙○○亦於同上時間，駕駛車牌號
    碼Ｎ七—０四二一號自用小客車附載劉權及陳勝雄，沿同鄉○○路由西往東方向
    行駛，二人行經彰水路與外環路段無號誌之交岔路口，均應注意減速慢行，作隨
    時停車之準備，甲○○並應注意左方車應暫停讓右方車先行，而依當時情形，並
    無不能注意之情形，二人竟均疏於注意而未減速慢行，作隨時停車之準備，甲○
    ○亦未暫停讓右方車先行，致二車發生碰撞，劉權因頭部骨折、腦挫傷而當場死
    亡，陳勝雄則因胸腔、腹腔內出血、低容積性休克，送醫途中不治死亡。
二、案經臺灣彰化地方法院檢察署檢察官據報相驗後自動檢舉偵查起訴。
    理  由
一、訊據被告甲○○、乙○○對於右揭犯罪事實均坦承不諱，核與被害人劉權之妻劉
    陳陶、被害人陳勝雄之妻謝素爵、證人陳銘傳警訊中證述之情節相符，又有彰化
    縣警察局道路交通事故調查報告表、照片九幀附卷可稽。另本件車禍被害人劉權
    、陳勝雄因此受傷死亡，亦經檢察官督同法醫師相驗屬實，製有相驗筆錄、相驗
    屍體證明書、驗斷書在卷可憑。按行經彎道、坡路、狹路、狹橋、隧道、泥濘或
    積水道路、無號誌之交岔路口、道路修理地段或行近工廠、學校、醫院、車站、
    會堂、娛樂、展覽、競技等公共場所出、入口及其他人車擁擠處所，或因雨霧致
    視線不清或道路發生臨時障礙時，均應減速慢行，作隨時停車之準備；又車輛行
    至無號誌或號誌故障而無交通警察指揮之交岔路口，支線道車應暫停讓幹線道車
    先行。未劃分幹、支線或同為幹線道或支線道者，轉彎車應暫停讓直行車先行；
    如同為直行車或轉彎車者，左方車應暫停讓右方車先行，道路交通安全規則第九
    十三條第一項第四款、第一百零二條第一項第二款定有明文，被告駕車自應注意
    上述道路交通安全規定，且依附卷之交通事故調查報告表所載，本件肇事時、地
    之天候、路況皆良好，則肇事當時，被告亦無不能注意之情事，渠竟疏未注意及
    此，因而肇事，被告二人自有過失。在本件經送臺灣省彰化縣區車輛行車事故鑑
    定委員會鑑定結果，亦同此認定，有該委員會鑑定意見書在卷可參。又被害人劉
    權確因本件車禍，致頭部骨折、腦挫傷而死亡，被害人陳勝雄確因本件車禍，致
    胸腔、腹腔內出血、低容積性休克而死亡，則被告二人駕車過失肇事行為，與被
    害人二人之死亡結果間，自具有相當因果關係，被告甲○○業務過失致死犯行、
    被告乙○○過失致死犯行，均堪以認定。
三、核被告甲○○係職業駕駛人，其於執行業務中肇事致人於死，核其所為係犯刑法
    第二百七十六條第二項之業務過失致死罪。核被告乙○○所為，係犯刑法第二百
    七十六條第一項之過失致人於死罪。被告二人均以一過失行為同時致被害人劉權
    、陳勝雄於死，為一行為觸犯數罪名之想像競合犯，均應從一重處斷。爰審酌被
    告甲○○於肇事後已對被害人二人之家屬各賠償新台幣（下同）二百五十二萬元
    ，有彰化縣社頭鄉調解委員會調解書二紙在卷可查，被告乙○○亦與被害人之家
    屬達成和解，有協議書一紙附卷可稽，及被告二人之過失程度，被害人家屬所受
    傷痛程度與被告二人犯後坦承過失犯行等一切情狀，分別量處如主文所示之刑，
    乙○○部分並諭知易科罰金之折算標準。查被告甲○○、乙○○均無前科，未曾
    受有期徒刑以上刑之宣告，有台灣彰化地方法院檢察署刑案資料查註紀錄表、台
    灣高等法院被告全國前案紀錄表各二紙附卷可參，渠等因過失致犯本案，事後坦
    承過失犯行，並與被害人家屬和解賠償，深具悔意，經此科刑教訓，當知警惕，
    應無再犯之虞，本院認渠等所受刑之宣告，以暫不執行為適當，爰依法就被告甲
    ○○部分予以宣告緩刑四年，被告乙○○部分宣告緩刑三年，以啟自新。
四、據上論斷，應依刑事訴訟法第二百九十九條第一項前段、刑法第二百七十六條第
    一項、第二項、第五十五條前段、第四十一條第一項、第七十四條第一款，罰金
    罰鍰提高標準條例第一條前段、第二條，判決如主文。
本案經檢察官廖先志到庭執行職務。
中      華      民      國    九十      年      二      月    二十七    日
                                         台灣彰化地方法院刑事第二庭
                                             審判長法官  林  欽  章
                                             法      官  秦  慧  君
                                             法      官  紀  佳  良
右正本證明與原本無異。
如不服本判決，應於判決送達後十日內向本院提出上訴狀（須附繕本）。
                                             法院書記官  鄭  智  文
中      華      民      國    九十      年      三      月       一    日
附錄本案論罪科刑法條全文：
刑法第二百七十六條：
因過失致人於死者，處二年以下有期徒刑、拘役，或二千元以下罰金。
從事業務之人，因業務上之過失犯前項之罪者，處五年以下有期徒刑或拘役，得併科
三千元以下罰金。


司法院資訊處製作；財團法人民間司法改革基金會備份。
